臺灣臺中地方法院民事裁定
111年度金字第65號
原      告  賴湘薇  

            賴湄翎  

            楊明郎  
            徐珮庭  

            張妤瑾  

            張翎婕  

            林小丰  

            陳詩晴即陳舒語


            郭麗鈴  
            郭莉穎即郭麗雲

            陳玫臻  
            劉麗華  
            曾陳腰  
            邵蘭英  

            邵梅英  
            李秀女  

            張芯綺  
            謝名家  

            何咏蒖  
            魏稚鳳  
            黃素靜  

            蔡碧雲  
            魏龍彬即楊傳勝


            魏建成  
            魏彣卉  
            李碧連  
            黃舒暖  
            孫盛吉  
            陳昭廷  
            陳雅圓  
            牟恩香  
            李鳳珍  
            阮妍淳  
            林延勳  

            林秋芬  
            陳心潔  

            陳清濬  
            郭雅芳  
            陳韻州  

            詹蔡秋香
            詹鎵齊  

            賴秀雲  
            李淑真  
            周長麟  



            彭雅琴  



            詹雪蘭  
            許碧珠  

            郭宇庭  
            張志雄  
            張瑜茵  
            簡岱玲  
            吳泳樺  

            蔡欣惠  

            李奕宏即段昌廷


            童君瑋即童文俊

兼上列55人共同訴訟代理人
            李承祐  
上列56人共同訴訟代理人  
            洪主民律師            
原      告  白茗瑋  
            黃柏瑋  
            羅鎮亮  
            周煌翔  
            韓志偉  
            薛水玉  
            黃宥騵  
            林金華  
            孟慶華  
            賴佑吉  

            陳立竑即陳柏中

            陳莛菱  

            王子清  
            游富兆  
            邱嘉儀  
            金永疄  
            戴瑞寬  
            施阿秀  
            潘柏澤  
            黃永鑫  
            林金生  
            林冠業  
            余麗香  
            林蕭淑珍
            林昌平  
            周宏儒  
            李麗珊  
            劉憓燕  
上列28人共同訴訟代理人 
            李承祐  
被      告  黃英傑  

上列當事人間請求損害賠償事件，本院裁定如下：
    主    文
原告之訴駁回。
訴訟費用由原告負擔。
    理    由
一、按提起民事訴訟，應依民事訴訟法第77條之13之規定繳納裁
    判費，此為必須具備之程式。又原告起訴不合程式或不備其
    他要件者，法院應以裁定駁回之。但其情形可以補正者，審
    判長應定期間先命補正，民事訴訟法第249條第1項第6款亦
    定有明文。
二、本件附表所示原告起訴未繳裁判費，經本院於民國111年7月
    12日以111年度金字第65號裁定命原告於收受裁定後10日內
    補繳裁判費，逾期未補正則予駁回。該裁定業於111年7月18
    日、同年月30日分別送達予附表所示原告，有本院送達證書
    附卷可稽。而其等迄未補正之事實，亦有本院民事科查詢簡
    答表、答詢表各1份在卷可稽。據此，附表所示原告提起本
    件訴訟即難謂為合法，應予裁定駁回。
三、依民事訴訟法第249條第1項第6款、第95條、第78條，裁定
    如主文。　　　　　　
中　　華　　民　　國　　111 　年　　11　　月　22 　　日
                  民事第三庭  法  官  王金洲
以上正本係照原本作成。
如不服本裁定，應於送達後10日內向本院提出抗告狀，並繳納抗
告裁判費新臺幣1,000元。
中　　華　　民　　國　　111 　年　　11　　月　22 　　日
                              書記官  林奕珍　　
附表
編號 原告 訴訟標的金額 （新臺幣/元） 第一審裁判費 （新臺幣/元） 1 賴湘薇 560,700元 6,170元 4 賴湄翎 8,683,926元 87,031元 5 楊明郎 1,442,700元 15,355元 6 徐珮庭 833,175元 9,140元 7 張妤瑾 6,688,125元 67,231元 12 張翎婕 1,071,000元 11,692元 16 林小丰 139,330元 1,440元 17 陳詩晴即陳舒語 418,950元 4,520元 22 郭麗鈴 2,232,750元 23,176元 23 郭莉穎即郭麗雲 372,150元 4,080元 24 白茗瑋 1,707,300元 17,929元 25 黃柏瑋 5,079,375元 51,292元 27 陳玫臻 740,250元 8,150元 28 劉麗華 45,675元 1,000元 29 曾陳腰 94,500元 1,000元 30 邵蘭英 45,675元 1,000元 31 邵梅英 45,675元 1,000元 32 李秀女 191,750元 2,100元 33 張芯綺 45,675元 1,000元 34 謝名家 418,950元 4,520元 35 羅鎮亮 171,675元 1,880元 36 何咏蒖 418,950元 4,520元 37 魏稚鳳 100,800元 1,110元 38 黃素靜 45,675元 1,000元 39 蔡碧雲 45,675元 1,000元 40 魏龍彬即楊傳勝 14,175元 1,000元 41 魏建成 45,675元 1,000元 42 魏彣卉 140,175元 1,550元 43 周煌翔 3,150元 1,000元 44 李碧連 140,175元 1,550元 45 黃舒暖 45,675元 1,000元 46 孫盛吉 31,500元 1,000元 47 陳昭廷 45,675元 1,000元 56 陳雅圓 154,350元 1,660元 57 牟恩香 103,950元 1,110元 58 李鳳珍 45,675元 1,000元 59 阮妍淳 51,975元 1,000元 60 林延勳 3,150元 1,000元 61 林秋芬 14,175元 1,000元 62 陳心潔 3,150元 1,000元 63 陳清濬 45,675元 1,000元 64 李承祐 3,150元 1,000元 65 郭雅芳 3,150元 1,000元 66 陳韻州 3,150元 1,000元 67 詹蔡秋香 100,800元 1,110元 68 詹鎵齊 51,975元 1,000元 69 賴秀雲 14,175元 1,000元 72 李淑真 378,000元 4,080元 73 周長麟 45,675元 1,000元 74 彭雅琴 45,675元 1,000元 75 詹雪蘭 45,675元 1,000元 76 許碧珠 45,675元 1,000元 77 郭宇庭 45,675元 1,000元 78 張志雄 94,500元 1,000元 79 張瑜茵 11,025元 1,000元 88 簡岱玲 45,400元 1,000元 89 韓志偉 45,400元 1,000元 90 薛水玉 45,400元 1,000元 91 黃宥騵 45,765元 1,000元 92 吳泳樺 3,150元 1,000元 95 蔡欣惠 463,050元 5,070元 96 林金華 140,175元 1,550元 97 孟慶華 31,500元 1,000元 98 賴佑吉 11,025元 1,000元 99 陳立竑即陳柏中 31,500元 1,000元 100 陳莛菱 231,525元 2,540元 101 王子清 166,950元 1,770元 103 游富兆 14,175元 1,000元 104 邱嘉儀 163,800元 1,770元 105 金永疄 452,025元 4,960元 106 戴瑞寬 14,175元 1,000元 107 施阿秀 560,700元 6,170元 108 潘柏澤 56,700元 1,000元 110 黃永鑫 25,200元 1,000元 111 林金生 400,500元 4,410元 112 林冠業 362,250元 3,970元 114 余麗香 31,500元 1,000元 115 李奕宏即段昌廷 420,588元 4,630元 116 林蕭淑珍 45,675元 1,000元 118 林昌平 108,675元 1,110元 119 童君瑋即童文俊 11,025元 1,000元 120 周宏儒 31,500元 1,000元 121 李麗珊 94,500元 1,000元 122 劉憓燕 126,000元 1,330元 
（以下空白 ）